臺灣臺北地方法院小額民事判決
                                   110年度北小字第1916號
原      告  台灣大哥大股份有限公司

法定代理人  蔡明忠


訴訟代理人  熊亦香
            陳佳楓
被      告  盛皇欽


上列當事人間請求給付電信費事件，於中華民國110年11月1日言
詞辯論終結，本院判決如下：
    主  文
被告應給付原告新臺幣壹萬柒仟陸佰肆拾元，及自民國一百一十
年二月二十五日起至清償日止，按年息百分之五計算之利息。
訴訟費用新臺幣壹仟元由被告負擔。
本判決得假執行。但被告如以新臺幣壹萬柒仟陸佰肆拾元為原告
預供擔保，得免為假執行。
    事實及理由
壹、程序方面
一、按訴訟，由被告住所地之法院管轄；定法院之管轄，以起訴
    時為準，民事訴訟法第1條第1項前段、第27條分別定有明文
    。查本件原告聲請發支付命令時（被告於法定期限內提出異
    議，支付命令之聲請視為起訴），被告住所地為臺北市○○區
    ○○○路0段00號5樓之3，有被告個人戶籍資料查詢結果在卷可
    佐。依上述規定，本院自有管轄權，是被告具狀聲請移轉管
    轄至臺灣臺東地方法院，與法未合，不能准許。
二、次按依一定事實，足認以久住之意思，住於一定之地域者，
    即為設定其住所於該地；一人同時不得有兩住所；以廢止之
    意思離去其住所者，即為廢止其住所，民法第20條、第24條
    分別定有明文。查被告仍設籍於上開臺北市中山區址，被告
    固於民國110年9月13日具狀表明其地址變更為「臺東縣○○鄉
    ○○路00巷0號」（見本院卷第161頁），惟並未辦理戶籍址變
    更，尚難認有廢止其住所之意思。又被告固於110年11月1日
    始具狀稱其又變更地址為「臺東縣○○市○○路0段00號」，惟
    查本院110年11月1日言詞辯論期日通知書已分別於同年10月
    6日送達其臺北市中山區之住所（見本院卷第175頁，由受僱
    人簽收），及於同年10月8日寄存送達其臺東縣卑南鄉之居
    所（見本院卷177頁）。本件被告經合法通知，未於言詞辯
    論期日到場，查無民事訴訟法第386條所列各款情事，爰依
    原告聲請由其一造辯論而為判決。
貳、實體方面　　
一、原告主張：被告前於103年4月20日向原告租用門號0000-000
    000號（下稱系爭門號）之行動電話服務（下稱系爭契約）
    ，並使用小額付費服務，透過原告代扣付款購買APP、遊戲
    點數及貼圖等商品。詎被告未依約繳納費用，至107年9月止
    ，尚欠代收代付及其他費用共新臺幣（下同）17,640元，而
    此等款項之交易時間為107年6月11日上午10時34分至39分間
    ，經原告多次催告，被告均置之不理。依系爭契約之法律關
    係，請求被告應給付原告17,640元，及自支付命令送達被告
    翌日起至清償日止，按年息5％計算之利息。
二、被告則以：被告於107年6月11日上午10時30分在桃園市○○區
    ○○○路000號前，手機遭竊而遺失，被告已至派出所報案，其
    後並向原告申請停話，惟已遭盜刷等語，資為抗辯。並聲明
    ：原告之訴駁回。
三、按當事人主張有利於己之事實者，就其事實有舉證之責任，
    民事訴訟法第277條前段定有明文。又按各當事人就其所主
    張有利於己之事實，均應負舉證之責，故一方已有適當之證
    明者，相對人欲否認其主張，即不得不更舉反證（最高法院
    19年上字第2345號判例意旨參照）。經查：
　　1.原告主張之事實，業據提出行動電話申請書、電信服務費
      帳單、欠費明細表、續約同意書、電信帳單代收服務使用
      條款、換（補）卡異動記錄表及原告公司行動寬頻業務服
      務契約等件為證（見支付命令卷第9至23頁，本院卷第65
      至105頁、第113至125頁），堪認已有相當之證明。
　　2.被告固抗辯其手機於107年6月11日上午10時30分在桃園市
      ○○區○○○路000號前遭竊，已於同日報案「竊盜」，並於同
      日下午4時52分至原告門市申請失卡補卡；且因遭盜刷，
      復於107年7月27日晚上11時45分報案「妨害電腦使用」等
      語。惟查，本件經本院函詢警局上開報案偵辦結果，經桃
      園市政府警察局桃園分局函覆：因目前警政單位仍無法發
      函向Google即美商科高國際有限公司調閱相關資料，致該
      案件無法接續偵辦而於107年8月7日簽存備查；另桃園市
      政府警察局龜山分局亦函覆：被告稱其手機遭竊現場無監
      視器畫面，附近民眾查訪亦未發現可疑人物，該案已窮盡
      查證之力，無法查明相關涉案人，有該警局函文各1件在
      卷可參（見本院卷第141、143頁），已難認被告抗辯其手
      機遭竊及遭盜刷之事實為真實。再按系爭契約代收服務使
      用條款第2條：「您了解並同意，您的帳號、密碼及用戶
      權益均僅供您個人使用即享有，不得轉借、轉讓他人或與
      他人共用。任何已輸入正確帳號與密碼成功登入《Google 
      Play、iTunes Store》平台，並使用本服務（電信帳單代
      收服務）者，均視為您本人之行為，您須為登入後使用及
      交易行為負責…」之約定（見本院卷第103頁），被告應約
      依負保管帳號及密碼之責任。查本件積欠之小額代收款項
      即購買遊戲點數之交易時間為107年6月11日上午10時34分
      至39分間，交易次數9筆（金額共19,880元，最後2筆金額
      共2,240元經google於107年8月15日取消交易，尚餘17,64
      0元，見本院卷第69頁），其第1筆交易時間為10:34:02AM
      ，與被告自稱其手機遭竊時間即同日上午10時30分，相距
      僅4分鐘，而使用該代收服務需輸入正確之帳號及密碼，
      衡情若被告手機遭第三人竊取，該第三人應難以在如此短
      暫時間內，至特定遊戲網站內輸入正確帳號及密碼而購買
      遊戲點數，是被告抗辯上情，容有可疑。本件被告否認原
      告之主張，惟依被告所舉之反證，尚無從為其有利之認定
      。故原告請求被告應就其積欠之電信費用負清償責任，核
      屬有據。
四、從而，原告依系爭契約之法律關係，請求被告給付17,640元
    ，及自支付命令送達被告翌日（即110年2月25日，見支付命
    令卷第33頁送達回證）起至清償日止，按年息5％計算之利息
    ，為有理由，應予准許。
五、本件事證已臻明確，兩造其餘攻擊防禦方法，於本判決結果
    不生影響，爰不一一論述，併此敘明。
六、本件係小額程序為被告敗訴之判決，依民事訴訟法第436條
    之20規定，應依職權宣告假執行。並依同法第392條第2項規
    定，宣告被告預供擔保，得免為假執行。
七、訴訟費用負擔之依據：民事訴訟法第78條。本件訴訟費用額
    ，依後附計算書確定如主文所示金額。
中　　華　　民　　國　　110 　年　　11　　月　　 12 　日
                              臺北簡易庭
                                  法  官  郭麗萍
以上正本證明與原本無異。
如不服本判決，須以違背法令為理由，於判決送達後20日內向本
庭（臺北市○○區○○○路0 段000 巷0 號）提出上訴狀。（須
按他造當事人之人數附繕本）。如委任律師提起上訴者，應一併
繳納上訴審裁判費。
中　　華　　民　　國　　110 　年　　11　　月　　 12　 日
                                  書記官  陳怡如
計    算    書
項    目                    金  額（新臺幣）      備  註
第一審裁判費               1,000元
合        計               1,000元

附錄：
一、民事訴訟法第436條之24第2項：
    對於小額程序之第一審裁判上訴或抗告，非以其違背法令為
    理由，不得為之。
二、民事訴訟法第436條之25：
    上訴狀內應記載上訴理由，表明下列各款事項：
    (一)原判決所違背之法令及其具體內容。
    (二)依訴訟資料可認為原判決有違背法令之具體事實。